臺灣板橋地方法院民事判決　　　　　　　　　　　　九十三年度簡上字第一六四號
　　上　訴　人　乙○○
　　訴訟代理人　曾冠棋律師
　　複　代理人　蕭元亮律師
　　被　上訴人　甲○○
右當事人間請求遷讓房屋事件，上訴人對於中華民國九十三年三月十八日本院板橋簡
易庭九十三年度板簡字第三三八號第一審判決提起上訴，請求就假執行之部分先為辯
論，本院於九十三年八月四日言詞辯論終結，判決如左：
    主  文
上訴駁回。
原判決主文第一項所命之遷讓返還房屋，上訴人如以新臺幣貳拾萬元為被上訴人預供
擔保，得免為假執行。
    事  實
甲、上訴人方面：
一、聲明：
    (一)原判決關於宣告假執行之部分廢棄。
    (二)如受不利益判決，願供擔保，請准宣告免為假執行。
二、陳述：除與原判決記載相同者，茲予引用之外，補稱：
    被上訴人起訴請求遷讓系爭房屋等事件，固經原審判決被上訴人勝訴在案，惟被
    上訴人自認系爭房屋並未辦理保存登記，被上訴人僅受讓取得使用權，自不得依
    民法第七百六十七條規定請求上訴人遷讓房屋，原審基於民法之物上請求權判決
    被上訴人勝訴並為宣告假執行，明顯違誤。因上訴人持原審宣告假執行之判決，
    聲請鈞院九十三年度執水字第一八五０二號遷讓房屋強制執行事件，命被訴人遷
    讓系爭房屋，即將進行履勘及強制執行，本件如於本案判決確定前即由被上訴人
    假執行完畢，上訴人將無屋可住且難以回復原狀，為免上訴人因假執行而受不能
    回復之損害，上訴人願預供擔保，請准免為假執行等語。
三、證據：除援用第一審所提證據外，補提本院民事執行處通知影本一件為證。
乙、被上訴人方面：
一、聲明：駁回上訴人關於假執行部分之上訴。
二、陳述：除與原判決記載相同者，茲予引用之外，補稱：
    系爭房屋係三十幾年前所興建，未辦理保存登記，但不是違章建築。伊向訴外人
    朱陳梅買受系爭房屋，因為未辦保存登記，所有寫讓渡書，將系爭房屋之權利讓
    渡給伊，房子原本就是伊和婆婆、兒子一起居住使用，九十二年間某日半夜，上
    訴人敲壞房門進入屋內，當時伊不在，後來發現門鎖也被換掉。上訴人根本沒有
    與簡宏恩點交，伊主張契約無效，必須立刻執行，因為伊兒子要等兵單，伊是根
    據所有權請求遷讓。
三、證據：援用第一審所提證據。
丙、本院依職權調閱本院九十三年聲字第一三○二號停止執行事件之卷證。
    理      由
一、按就民事訴訟法第四百二十七條第一項訴訟所為被告敗訴之判決，法院應依職權
    宣告假執行，民事訴訟法第三百八十九條第一項第三款定有明文。次按，法院得
    依聲請或依職權宣告被告預供擔保，而免為假執行或將請求標的物提存而免為假
    執行；又依前項規定預供擔保或提存而免為假執行，應於執行標的物拍定、變賣
    或物之交付前為之。再第二審應依聲請，就關於假執行之上訴，先為辯論及裁判
    ，同法第三百九十二條第二項、第三項及第四百五十五條亦分別定有明文。
二、經查，被上訴人請求遷讓房屋事件，訴訟標的價額經核定為二十萬元，係屬民事
    訴訟法第四百二十七條第二項第一款之訴訟，原審判命上訴人應將系爭房屋遷讓
    返還被上訴人，上訴人於原審復未依法釋明其因假執行恐受有不能回復之損害，
    則原審依民事訴訟法第三百八十九條第一項第三款，就被上訴人勝訴部分，依職
    權宣告假執行，即無不合，上訴人就該假執行部分提起上訴，請求將原判決關於
    假執行宣告部分廢棄，並駁回被上訴人在第一審假執行之聲請，並無理由，應予
    駁回。
三、次按上訴人關於假執行之上訴為無理由者，固應為駁回之判決，但不排除民事訴
    訟法第三百九十二條規定之準用，此參同法第四百六十三條規定自明。本件被上
    訴人就原審判決命上訴人遷讓返還系爭房屋之給付，聲請本院以九十三年度執水
    字第一八五○二號為假執行，經本院於九十三年六月十五日以板院通九十三執水
    字第一八五○二號函命被上訴人於命令送達之日起，自動遷出，將房屋返還上訴
    人，逾期不履行，即以被上訴人之費用，命第三人代為履行或拘提、管收及處怠
    金。被上訴人旋於同年六月二十三日向本院民事庭聲請停止執行，並向本院民事
    執行處陳報暨聲請停止強制執行，本院民事執行處嗣於九十三年七月五日以九十
    三執水字第一八五○二號函通知被上訴人提出停止執行之裁定併陳報是否已依該
    裁定提供擔保等情，有上訴人於本件及另案聲請停止執行事件提出之民事執行處
    通知函影本二件可證。故本院上開強制執行程序執行標的物尚未遷讓交付，則上
    訴人陳明願供擔保，請准宣告免為假執行，揆諸前開說明，於法尚無不合，爰酌
    定相當之擔保金額准許之。
四、據上論結，本件關於假執行之上訴為無理由，依民事訴訟法第四百三十六條之一
    第三項、第四百五十五條、第四百四十九條第一項、第四百六十三條、第三百九
    十二條第二項，判決如主文。
中　　　華　　　民　　　國　　九十三　　年　　　八　　　月　　 十一 　　日
                                臺灣板橋地方法院民事第三庭
                                    法  官  黃麟倫
                                    法  官  陳映如
                                    法  官  許月珍
右正本證明與原本無異
本判決不得上訴
中　　　華　　　民　　　國　　九十三　　年　　　八　　　月　　 十二 　　日
                                    書記官  劉昌明
